【裁判字號】    97,易,42
【裁判日期】    970331
【裁判案由】    竊盜
【裁判全文】
臺灣臺北地方法院刑事判決                97年度易字第42號
公  訴  人  臺灣臺北地方法院檢察署檢察官
被      告  乙○○
上列被告因竊盜案件，經檢察官提起公訴（九十六年度偵字第二
五四二六號），本院判決如下：
    主  文
乙○○攜帶兇器竊盜，累犯，處有期徒刑捌月。扣案之鐵撬壹支
沒收之。
    事  實
一、乙○○前於民國九十五年十月間，因犯竊盜罪，經臺灣板橋
    地方法院以九十五年度簡字第七二一八號判決判處有期徒刑
    六月確定，於九十六年四月二日易科罰金執行完畢。
二、乙○○基於為自己不法所有之意圖，於九十六年十一月二十
    四日中午十二時許，持金屬製成，而在客觀上足以對人之生
    命、身體、安全構成威脅，且具有危險性而屬兇器之鐵撬一
    支，前往臺北市○○區○○路二段四二巷旁南昌公園旁人行
    道上，以上開鐵撬撬開臺灣電力股份有限公司（下稱臺電公
    司）設置在該人行道上之變壓器吊環二只而竊取之，得手後
    ，旋為附近店家丙○○發覺，即報警而當場查獲，並扣得上
    開鐵撬一支。
三、案經臺北市政府警察局中正第二分局移送臺灣臺北地方法院
    檢察署（下稱臺北地檢署）檢察官偵查起訴。
    理  由
一、證據之認定：
  (一)被告乙○○於本院審理時，固承認其於九十六年十一月二十
    四日中午十二時許，持扣案之鐵撬一支，行經臺北市○○區
    ○○路二段四二巷旁南昌公園旁人行道之事實，惟否認有何
    加重竊盜之犯行，辯稱：我行經該處時，靠在上開變壓器上
    作為支撐時，變壓器上吊環自動鬆脫掉落，並非我持鐵撬撬
    開的，我也沒有竊取吊環云云。
  (二)茲就被告表示爭執之證據，即其於警詢及檢察官偵訊時之自
    白是否具有證據能力，論述如下：
    查被告先於九十六年十一月二十四日警詢時供稱：其於九十
    六年十一月二十四日中午十二時許，持上開鐵撬一支，在臺
    北市○○區○○路二段四二巷旁南昌公園旁人行道，竊取臺
    電公司設置在人行道上之變壓器吊環二只得手等語（偵查卷
    第九頁至第十二頁參照），嗣於同日接受檢察官偵訊時亦供
    承：其確實有於上開時地以鐵撬竊取變壓器吊環二只等語（
    偵查卷第三六頁參照），被告雖於本院準備程序時辯稱：其
    於接受上開警詢及檢察官偵訊時，情緒、精神混亂，其持有
    殘障手冊云云。惟查，被告僅係因中度肢障而持有中華民國
    身心障礙手冊乙節，有該身心障礙手冊影本一紙附於本院卷
    足參，顯見被告並無精神障礙妨害其陳述之情形，且被告亦
    無陳述其於接受警詢或檢察官偵訊時，訊問人員有何強暴、
    脅迫、利誘、詐欺、違法羈押、疲勞訊問或其他不正方法之
    情，故被告所為上開陳述，應係出於其自由意識而為之，而
    具有任意性。查被告為警查獲當天持有鐵撬一支，並當場發
    現其所竊取之變壓器吊環二只之事實，有證人即目擊證人丙
    ○○及臺電公司臺北市區營業處外勤技術員甲○○證述屬實
    ，以及鐵撬一支扣案可證（均詳如後述），且被告亦供認其
    上開供述均係據實陳述（本院九十七年三月十三日審判筆錄
    參照），是被告上開自白亦與事實相符，依刑事訴訟法第一
    百五十六條第一項之規定，被告之上開自白具有證據能力。
  (三)證人丙○○於本院審理時證稱：我是在臺北市○○區○○路
    二段四二巷一號開設家具店，九十六年十一月二十四日中午
    十二時許，我看到被告在我開設的家具店附近的南昌公園人
    行道上，拿一支鐵撬在拆變電箱上的螺絲，要把上面的吊環
    拆下來，當時被告已經拆下二只吊環，放在他身旁的地上，
    我跟被告說「這樣危險，會觸電」，這時警察就已經接獲報
    案抵達現場，當時被告所持用來竊取變壓器吊環的鐵撬就是
    扣案的鐵撬等語屬實（本院九十七年三月十三日審判筆錄參
    照），並有鐵撬一支扣案可證。而被告所竊取之吊環二只確
    屬臺電公司設置於變壓器上之吊環，該變壓器吊環二只業已
    發還予臺電公司等情，亦經證人甲○○證述明確（偵查卷第
    十三、十四頁參照），並有贓物認領保管單一紙（偵查卷第
    二八頁參照）及照片六張（偵查卷第二四頁至第二七頁參照
    ）在卷可稽。而被告確實於上開時地，持鐵撬竊取臺電公司
    設置於變壓器上之吊環二只之事實，亦據被告於警詢及檢察
    官偵訊時供認不諱。是依1.證人丙○○之證述、2.證人甲○
    ○之證述、3.上開贓物認領保管單一紙、4.上開照片六張及
    5.扣案之鐵撬一支等補強證據已足資擔保被告於警詢及檢察
    官偵訊時所為之上開任意性自白具有相當程度之真實性，而
    得確信被告前述自白之犯罪事實確屬真實，自得依被告前述
    自白及各該補強證據認定被告確有為前述如事實二之部分所
    載持鐵撬竊取變壓器吊環二只之犯行。
  (四)被告雖於本院審理時辯稱：我並沒有竊盜，該二只吊環係自
    動脫落云云。惟被告確實有於上開時地竊取上開吊環二只之
    事實，業經證人丙○○證述屬實，且被告於警詢及檢察官偵
    查中均已供承不諱，均如前所述，其至本院審理時翻異前詞
    ，空言否認犯行，顯屬事後卸責之詞，不足採信。
  (五)綜上所述，被告確實有為前述如事實二之部分所載持鐵撬竊
    取變壓器吊環二只之行為，被告所為上開辯解，顯不足採，
    本件事證明確，被告之犯行堪以認定，應依法論科。
二、論罪科刑之法律適用：
  (一)查被告乙○○持以行竊之鐵撬一支，其材質為金屬製成，直
    徑二公分，全長二十九公分，前端扁平乙節，業經本院於九
    十七年三月十三日審理時勘驗屬實（本院當日審判筆錄參照
    ），則上開物品在客觀上足以對人之生命、身體、安全構成
    威脅，且具有危險性而均屬兇器，甚已足以殺傷人之生命、
    身體，則衡諸最高法院七十九年台上字第五二五三號判例所
    揭示之旨「刑法第三百二十一條第一項第三款之攜帶兇器竊
    盜罪，係以行為人攜帶兇器為其加重條件，此所謂兇器，其
    種類並無限制，凡客觀上足對人之生命、身體、安全構成威
    脅，具有危險性之兇器均屬之，．．．」，上述鐵撬一支屬
    刑法第三百二十一條第一項第三款所稱之兇器。核被告所為
    ，係犯刑法第三百二十一條第一項第三款之攜帶兇器竊盜罪
    。
  (二)查被告有如事實一之部分所載之犯罪科刑執行情形，有臺灣
    高等法院被告全國前案紀錄表及被告所犯前開案件之判決書
    各一份在卷可稽，其前受有期徒刑執行完畢，於五年以內故
    意再犯本件有期徒刑以上之罪，為累犯，應依刑法第四十七
    條第一項之規定加重其刑。
  (三)爰審酌被告之品行、智識程度、其犯罪之手段、目的、所生
    危害，及其犯罪後毫無悔意等一切情狀，量處如主文所示之
    刑。
  (四)扣案之鐵撬一支（臺北地檢署九十六年度藍保管字第三三一
    六號贓證物品清單編號１），為被告所有，且係供其為本件
    加重竊盜犯行所用之物，業據被告供承在卷（偵查卷第十、
    十一頁參照），應依刑法第三十八條第一項第二款、第三項
    之規定，由本院宣告沒收之。
據上論斷，應依刑事訴訟法第二百九十九條第一項前段，刑法第
三百二十一條第一項第三款、第四十七條第一項、第三十八條第
一項第二款，判決如主文。
本案經檢察官呂俊儒到庭執行職務。
中    華    民    國    97    年    3     月    31    日
                  刑事第九庭    法  官  林怡秀
本件正本證明與原本無異。
如不服本判決，應於判決送達後十日內，向本院提出上訴狀。
                                書記官  張汝琪
中    華    民    國    97    年    3     月    31    日
附錄本案論罪科刑法條全文：
中華民國刑法第三百二十一條
犯竊盜罪而有左列情形之一者，處六月以上、五年以下有期徒刑
：
一、於夜間侵入住宅或有人居住之建築物、船艦或隱匿其內而犯
    之者。
二、毀越門扇、牆垣或其他安全設備而犯之者。
三、攜帶兇器而犯之者。
四、結夥三人以上而犯之者。
五、乘火災、水災或其他災害之際而犯之者。
六、在車站或埠頭而犯之者。
前項之未遂犯罰之。


司法院資訊處製作；財團法人民間司法改革基金會備份。
